臺灣苗栗地方法院刑事裁定　　　　　　 100年度撤緩字第32號
聲　請　人　臺灣苗栗地方法院檢察署檢察官
受　刑　人　王廷珪
上列聲請人因受刑人犯業務侵占案件（臺灣高等法院臺中分院99
年度上易字第1350號），聲請撤銷緩刑之宣告（100 年度執聲字
第355 號），本院裁定如下：
    主    文
王廷珪之緩刑宣告撤銷。
    理  由
一、聲請意旨略稱：受刑人王廷珪因犯業務侵占案件，經本院以
    99年度易字第691 號刑事判決（偵查案號：臺灣苗栗地方法
    院檢察署99年度偵字第3083號）判處有期徒刑1 年6 月，嗣
    受刑人不服提起上訴，經臺灣高等法院臺中分院以99年度上
    易字第1350號刑事判決駁回上訴，並諭知緩刑4 年，於99年
    12月14日確定在案；另依判決主文所載，受刑人應於民國99
    年12月31日前，支付安聯人壽保險股份有限公司新臺幣（下
    同）238,802 元及自99年7 月29日起至清償日止，按週年利
    率百分之5 計算之利息；惟據被害人具狀回覆，受刑人逾判
    決所訂期限竟未清償分文，雖再度於100 年5 月6 日以存證
    信函催告，仍置之不顧，影響公司權益甚鉅，且其迄今從未
    主動與公司聯絡，避不見面，顯見其僅欲求脫免刑罰，實則
    並未悛悔；查被受刑人於和解時對自身之經濟條件及償債能
    力等情均知之甚明，且明瞭按照上開判決，應按時支付賠償
    金，惟其竟遲不繼續給付，毫無誠意解決。核該受刑人所為
    ，已合於刑法第75條之1 第1 項第4 款所得撤銷緩刑宣告之
    原因，且情節重大，足認原宣告之緩刑難收其預期效果，而
    有執行刑罰之必要，爰依刑事訴訟法第476 條規定聲請撤銷
    緩刑等語。
二、按緩刑之宣告應撤銷者，由受刑人所在地或其最後住所地之
    地方法院檢察官聲請該法院裁定之，刑事訴訟法第476 條定
    有明文。查本件受刑人王廷珪係籍設苗栗縣頭份鎮○○里○
    鄰○○路○段300 巷9 號10樓，此有受刑人個人基本資料查
    詢結果1 紙附卷足憑，是本院自有管轄權，合先敘明。
三、次按緩刑宣告，得斟酌情形，命犯罪行為人向被害人支付相
    當數額之財產或非財產上之損害賠償，刑法第74條第2 項第
    3 款定有明文。次按受緩刑之宣告而有違反第74條第2項第1
    款至第8 款所定負擔情節重大，足認原宣告之緩刑難收其預
    期效果，而有執行刑罰之必要者，得撤銷其宣告，刑法第75
    條之1 第1 項第4 款亦定有明文。而緩刑宣告是否撤銷，除
    須符合刑法第75條之1 第1 項各款之要件外，觀本條規定併
    採裁量撤銷主義，賦予法院撤銷與否之權限，特於第1 項規
    定實質要件為「足認原宣告之緩刑難收其預期效果，而有執
    行刑罰之必要」，供作審認之標準。亦即於上揭「得」撤銷
    緩刑之情形，法官應依職權本於合目的性之裁量，妥適審酌
    被告所犯前後數罪間，關於法益侵害之性質、再犯之原因、
    違反法規範之情節是否重大、被告主觀犯意所顯現之惡性及
    其反社會性等情，是否已使前案原為促使惡性輕微之被告或
    偶發犯、初犯改過自新而宣告之緩刑，已難收其預期之效果
    ，而確有執行刑罰之必要。
四、經查：
（一）本件受刑人王廷珪前因犯業務侵占案件，經本院以99年度
      易字第691 號刑事判決（偵查案號：臺灣苗栗地方法院檢
      察署99年度偵字第3083號）判處有期徒刑1 年6 月，嗣受
      刑人不服提起上訴，經臺灣高等法院臺中分院以99年度上
      易字第1350號刑事判決駁回上訴，並諭知緩刑4 年，受刑
      人應於99年12月31日前，支付安聯人壽保險股份有限公司
      238,802 元及自99年7 月29日起至清償日止，按週年利率
      百分之5 計算之利息，於99年12月14日確定在案等情，有
      上開刑事判決正本及臺灣高等法院被告前案紀錄表各1 份
      在卷可稽，並經本院調取臺灣苗栗地方法院檢察署100 年
      度執聲字第355 號執行卷宗核閱無誤，堪認屬實。
（二）揆之上開臺灣高等法院臺中分院99年度上易字第1350號刑
      事判決主文，受刑人應於99年12月31日前，支付被害人安
      聯人壽保險股份有限公司238,802 元及自99年7 月29日起
      至清償日止，按週年利率百分之5 計算之利息。惟受刑人
      於判決確定後，並未履行上開判決所定緩刑宣告之條件，
      迄今未清償分文，從未主動與被害人聯絡，且面對被害人
      以存證信函催告仍置之不理等情，有臺灣苗栗地方法院檢
      察署檢察官執行附條件緩刑案件通知書、被害人於100 年
      5 月25日致臺灣苗栗地方法院檢察署之書函暨存證信函各
      1 份在卷可按。核上開給付條件，係受刑人與被害人安聯
      人壽保險股份有限公司於本院和解時所達成，足見受刑人
      對其自身之經濟條件及償債能力等情，應知之甚明，並於
      考量其有足夠之能力按期如數給付後，始與被害人達成該
      和解條件，臺灣高等法院臺中分院並依該和解內容，由受
      刑人賠償被害人之損失，被害人表明宥恕受刑人之犯行等
      情而為緩刑之宣告。受刑人於上開刑事案件審理時，對於
      給付金額及方式既已同意履行，可徵受刑人折服該案判決
      並對該判決所定之負擔條件予以認同，詎其竟在上開刑事
      判決確定後，全然未依約給付被害人賠償金，影響被害人
      權益甚鉅。
（三）又本件聲請撤銷緩刑案件調查時，被害人到庭指稱受刑人
      從未與其聯絡，現仍分文未付，沒有誠意還錢等語（見本
      院100 年7 月13日訊問筆錄），是受刑人於上開緩刑期間
      ，未確實依上開確定判決所定之負擔履行乙情，堪以認定
      。衡酌被告受有緩刑宣告之利益後，未履行宣告緩刑所附
      之條件，縱其有因個人經濟因素致給付困難之情事，亦應
      誠心向被害人說明原委，取得其諒解或寬限，並勉力籌措
      財源償還，惟被害人至今仍未收到受刑人應給付之賠償金
      ，亦未見受刑人主動與之聯絡洽談賠償事宜，顯見受刑人
      欠缺遵守上開緩刑所定負擔之誠意，違反之情節重大。復
      參酌受刑人曾於100 年2 月21日以內容不實之書面向書記
      官陳述已與被害人商討談論賠償事宜等情，實難認其有悛
      悔之意。且受刑人於本院調查時當庭表明無錢可償還，對
      於被害人請求撤銷其緩刑乙節表示沒有意見等語（見本院
      同上日期之訊問筆錄），而其另犯偽造文書等案件，業經
      本院以100 年度訴字第170 號刑事判決判處應執行有期徒
      刑2 年3 月，實已無從預期受刑人將會恪遵相關法令規定
      ，足認原宣告之緩刑難收其預期效果，而有執行刑罰之必
      要。故本件與刑法第75條之1 第1 項第4 款之規定相符，
      聲請人之聲請核屬允當，應予准許，爰裁定撤銷受刑人緩
      刑之宣告。
五、據上論斷，應依刑事訴訟法第476 條，裁定如主文。
中    華    民    國  100     年    7     月    27    日
                  刑事第一庭  法  官  周靜妮
以上正本與原本無異。
如不服本裁定應於送達後5 日內向本院提出抗告狀。
                              書記官  巫  穎
中    華    民    國  100     年    7     月    27    日